【裁判字號】    95,重上更(六)緝,31
【裁判日期】    950425
【裁判案由】    竊盜
【裁判全文】
臺灣高等法院臺中分院刑事判決  95年度重上更(六)緝字第31號
上  訴  人
即  被  告  ｏ○○
上 訴 人即  甲己○
被告之配偶
上列上訴人因常業竊盜案件，不服臺灣臺中地方法院中華民國八
十四年八月二十二日第一審判決（民國八十三年度訴字第四○一
五號，起訴案號：臺灣臺中地方法院檢察署民國八十三年度偵字
第一二九六八號、一二九七一號、一二九七八號、一四二七一號
、一六二八八號、一六七一○號、一七二七九號、一九四一一號
、一六二三○號，及同署併案審理八十四年度偵字第一六六三號
、三○一七號、四六五六號與臺灣彰化地方法院檢察署併案審理
：八十三年度偵字第七九五九、八九六六號），提起上訴，經判
決後由最高法院第六次發回更審，本院判決如下：
    主  文
原判決關於ｏ○○部分撤銷。
ｏ○○共同常業竊盜，累犯，處有期徒刑伍年。應於刑之執行前
，令入勞動場所強制工作年。如附表五所示之工具均沒收。
    事  實
一、ｏ○○曾犯妨害自由及多次竊盜前科，其最近一次，係於民
    國（下同）七十八年間因竊盜罪，經臺灣臺南地方法院於七
    十九年四月三十日判處有期徒刑一年確定，於八十年一月一
    日執行完畢。其仍不知悔改，竟又與盧長壽 (經本院以91年
    重上更六字第135號判處有期徒刑2年6月確定)、林金章、于
    治國 (以上2人均經本院更七審判處有期徒刑3年10月及宣付
    強制工作3年，現上訴3審中)、陳劍文（業經本院八十八年
    度重上更四字第一號判決有期徒刑壹年拾月，緩刑伍年確定
    ）、趙秀第（另由本院審理中）、謝平順、楊志誠等人，以
    自己單獨或以二至五人不等為一組之組合，單獨或共同於附
    表一所示之行為人、犯罪時間、地點，以客觀上足以供作兇
    器使用之大型鐵撬、大型起子等為工具，進入犯罪地點以破
    壞保險櫃及抽屜之方式竊取財物，其中ｏ○○、林金章、于
    治國並恃以為生，而以之為常業。嗣經警循線查獲後，並扣
    得ｏ○○所有供犯罪所用如附表五之工具。
二、案經臺中縣警察局烏日分局、臺中縣警察局東勢分局、屏東
    縣警察局東港分局、南投縣警察局竹山分局、彰化縣警察局
    北斗分局報請偵辦及臺北縣警察局瑞芳分局報請臺灣臺北地
    方法院檢察署呈請臺灣高等法院檢察署核定移轉臺灣臺中地
    方法院檢察署檢察官偵查起訴、併案及臺灣彰化地方法院檢
    察署移送併案審理。
    理  由
一、訊據被告ｏ○○固坦承其於原審所勾選的，其有做 (見本卷
    第74頁背面)，而其於原審所勾選的即起訴書附表一編號1至
    43號，及60、66、79、89、96、105、111、115、142等號 (
    見原審卷第157及195頁)，故被告已坦承有犯本案附表一編
    號1至7號及12、16、18、23、24、26、29、31、35等號之犯
    行。其又於本院84年上訴字第2931號案供稱：我只有犯起訴
    書附表一編號21、56、59、60、66、79、89、96、105、1
    06、111、115、116、117、118、142等案 (見本院84年上訴
    字第2931號卷一第127頁正面，卷三68頁正面)，故其顯然坦
    承有犯本案附表一編號10、11、12、16、18、23、24、26
    、27、29、31、32、33、35等號之犯行。次查，共犯于治國
    於本院91重上更六字第135號案供稱，其有犯本院90年重上
    更五字第59號案附表一編號10至13、15至22、25、29、33、
    35、38、42、46、49、52、53、54、56等號之犯罪 (見本院
    91重上更六字第135號卷第96頁)，故其顯然坦承有犯本案附
    表一編號8至11號，13至20號及21、23、24、25、26、28、
    29、31、34、35等號之犯行。又其於原審供稱：起訴書附表
    一編號56、59、60、66、79、89、96、105、111、115、142
    等案我有作 (見原審卷157頁)，故其顯然坦承有犯本案附表
    一編號10、11、12、16、18、23、24、26、29、31、35等號
    之犯行。其又於本院84年上訴字第2931號案供稱：我承認參
    與起訴書附表一編號56、59、60、66、79、89、96、105 、
    111、115、142等案 (見本院84年上訴字第2931號卷128頁背
    面，卷三69頁正面)，故其顯然坦承有犯本案附表一編號10
    、11、12、16、18、23、24、26、29、31、35等號之犯行。
    共犯林金章於本院91年重上更六字第135號案供稱，其有犯
    本院90年重上更五字第59號案附表一編號14、18、20、29、
    33、38、39、46、49、57等號之犯罪 (見本院91年重上更六
    字第135號卷第133頁正面)，故其顯然坦承有犯本案附表一
    編號12、16、18、23、24、26、27、29、31、36等號之犯行
    。林金章又於本院84年上訴字第2931號案供稱：我只做起訴
    書附表一編號56、59、60、66、79、89、96、105、106、11
    1、115、139、142等案是我作的 (分見本院84年上訴字第29
    31號三卷69頁正面，卷一128頁正面)，故其顯然坦承有犯本
    案附表一編號10、11、12、16、18、23、24、26、27、29、
    31、36、35等號之犯行。其於原審亦供稱：起訴書附表一編
    號60、66、79、89、105、115等案是我作的，故其顯然坦承
    有犯本案附表一編號12、16、18、23、26、31等號之犯行。
    共犯陳劍文於原審坦承起訴書附表一編號60、82等號案，ｏ
    ○○犯罪時其有搭載 (見原審卷第57頁背面)，足見其有參
    與本案附表一編號12、22等號之犯行。而盧長壽於本院91年
    重上更六字第135號判刑後並無上訴，顯然其不否認附表一
    編號30、32、33之犯行。而被告ｏ○○及共犯于治國、林金
    章、陳劍文等之供詞並與被害人戌○○、巳○○、甲宙○、
    Ｖ○○、甲Ｃ○、ｇ○○、Ｕ○○、甲寅○、甲Ｙ○○、ｂ
    ○○、壬○○○、甲Ｍ○、甲丙○、Ｋ○○、Ｆ○○、Ｘ○
    ○、甲Ｈ○、甲Ｕ○、己○○、甲ｈ○、王玉美、ｋ○○、
    ｉ○○、黃○○、甲亥○、ｔ○○、甲酉○、ｎ○○、Ｇ○
    ○、ｊ○○、甲ａ○、ｒ○○、甲辛○、甲Ｊ○、ｄ○○、
    未○○、子○○等人在警訊中指訴情節相符。而被告ｏ○○
    對共犯于治國、林金章、陳劍文等之供詞及與被害人戌○○
    等人之供述並無爭執，自得採為證據。復有扣案證物可資佐
    證，被告ｏ○○有如附表一所列之竊盜事證，已至明確，犯
    行堪資認定。茲應說明者，即被告ｏ○○與共犯于治國、林
    金章、陳劍文、盧長壽等雖於警訊中分別坦承有附表二、三
    、四所列之犯行，然被告ｏ○○、共犯于治國、林金章、盧
    長壽等於被借提調查回看守所時，均遍體鱗傷，此有理由五
    之1敘明可稽，且彼等所供述之犯行，有的被告在監執行，
    或在執行強制工作，共犯亦然，故被告及共犯于治國等辯稱
    ，有被刑求，所供不實，自堪採信，故不能以警詢所供為論
    罪之依據。至附表二所列之被害人玄○○等之指訴，因其等
    只指訴被害經過，並未指明行竊者係何人，故亦不能僅憑以
    為被告不利之認定。故本院以被告及共犯在原審及本院所供
    及不否認者，及參酌被害人之指訴為論罪科刑之依據。
二、按刑法上之常業犯係指職業性之犯罪，即是以犯罪為其職業
    ，並賴以為生，即為已足，並非必須別無其他正當職業始克
    構成（最高法院八十二年三月十六日八十二年度第一次刑事
    庭會議決議參照），本件被告ｏ○○與共犯林金章及于治國
    等人於行竊時縱或尚有其他職業，但依其等行竊之次數、方
    法及所得財物多達數百萬元等情以觀，其等三人係有以此為
    生之意，應為常業犯，亦無疑義。
三、核被告ｏ○○所為係犯刑法第三百二十二條之常業竊盜罪，
    公訴人認ｏ○○、林金章及于治國三人所為係犯同法第三百
    二十一條第一項第三款、第四款之加重竊盜罪，起訴法條，
    尚有未洽，應予變更。另查，常業犯本具有連續犯之性質（
    最高法院６４台上７１３８號判決參照）故被告於附表一編
    號１８、１９、２２、３４、３６號未遂部分與既遂部分屬
    實質上一罪，均應以常業竊盜一罪論。又被告ｏ○○就附表
    一之犯行分別與林金章、于治國、盧長壽、陳劍文、趙秀第
    、謝平順、楊志誠具有犯意聯絡及行為分擔，依附表一各編
    號所示之組合分別為共同正犯。又被告ｏ○○於七十八年間
    ，因犯竊盜罪，經臺灣臺南地方法院判處有期徒刑一年確定
    ，於八十年一月一日執行完畢，有臺灣高等法院檢察署刑案
    資料查註紀錄表四份附卷可稽，被告ｏ○○於五年內又再犯
    有期徒刑以上之本罪，為累犯，應依法加重其刑。
四、原審就被告ｏ○○予以論罪科刑，固非無見，惟查：1、刑
    事訴訟法第九十五條第一款規定「訊問被告應先告知犯罪嫌
    疑及所犯所有罪名；罪名經告知後，認為應變更者，應再告
    知。」乃犯罪嫌疑人及被告在刑事訴訟程序上受告知及聽聞
    之權利，為行使防禦權之基本前提，旨在使犯罪嫌疑人及被
    告能充分行使防禦權，以維審判程序之公平。其所謂「犯罪
    嫌疑及所犯所有罪名」，除起訴書所記載之犯罪事實及所犯
    法條外，自包含依刑事訴訟法第二百六十七條規定起訴效力
    所及而擴張之犯罪事實及罪名，暨依同法第三百條規定變更
    起訴法條後之新罪名。法院就此等新增或變更之罪名，應於
    審判期日踐行上開告知之程序，使被告知悉而充分行使其防
    禦權，始能避免突襲性裁判，而確保其權益；否則如僅就原
    起訴之犯罪事實及罪名調查、辯論終結後，擅自擴及起訴書
    所記載者以外之犯罪事實而為判決，就此等未經告知之犯罪
    事實及新罪名而言，無異剝奪被告之正當法律程序之保障，
    其判決當然為違背法令。本件起訴書記載上訴人ｏ○○觸犯
    刑法第三百二十一條第一項第三款、第四款加重竊盜罪嫌之
    事實及法條，原審審理結果變更檢察官起訴法條，適用刑法
    第三百二十二條論處該三人常業竊盜罪刑。惟原審於審判期
    日訊問ｏ○○時僅依起訴書之記載，告以加重竊盜罪名，並
    未依法告知變更後之常業竊盜之新罪名（原審卷審判筆錄第
    二六九頁至第二七五頁），即予辯論終結，論處其等常業竊
    盜罪刑，其此部分所踐行之訴訟程序，自屬於法有違。2、
    原審未斟酌被告ｏ○○警訊中之自白尚有部分與事實不符（
    詳如理由欄五所述），而據以認定被告ｏ○○竊盜犯行，顯
    有違誤。且如附表四編號十八部分之犯行，並不成立竊盜罪
    （詳如理由欄五之４所述），及如附表四編號一至十七部分
    為被告ｏ○○前案之判決確定效力所及（詳如詳如理由欄五
    之２所述），原審就此部分亦予論罪科刑，容有違誤。3、
    趙秀第於八十二年八月四日始自臺灣臺中監獄出監，有臺灣
    臺中監獄九十年四月十九日中監總字第二○四○號函及趙秀
    第服刑資料表一份在卷可稽（詳見本院更五審卷第一宗第一
    一○頁、第一一一頁），趙秀第顯無從於在監之時間與ｏ○
    ○、于治國共同犯罪，是原審認定趙秀第與ｏ○○、于治國
    共犯本院八十八年度重上更（四）字第一號判決書附表一編
    號１３、１５之犯行，顯與事實不符。被告ｏ○○及其配偶
    甲己○等上訴意旨否認部分犯行，雖均無理由，惟原審判決
    關於被告ｏ○○部分既有上述可議之處，應由本院將原判決
    關於被告ｏ○○部分予以撤銷改判。爰審酌被告ｏ○○有竊
    盜罪之犯罪前科，及其犯罪之動機、目的、手段、所生危害
    、竊盜之次數及其等正值壯年之際，竟不思以正當方法謀生
    ，卻四處行竊，危害社會治安至鉅及犯後態度，及ｏ○○之
    犯罪次數較其他共犯多，其於本案因所判刑期與羈押期間接
    近，而予交保，竟又遠赴日本國行竊，遺羞國際，貪念甚重
    ，其量刑自應重於林金章及于治國等一切情狀，量處被告ｏ
    ○○有期徒刑五年。又被告ｏ○○係以犯竊盜罪為常業，已
    如前述，並依竊盜犯贓物犯保安處分條例第三條第一項第二
    款之規定宣告其應於刑之執行前令入勞動場所強制工作三年
    ，以示懲儆。又扣案如附表五所示之工具為被告ｏ○○所有
    ，業據其供明在卷，且為供犯罪所用之物，故併予宣告沒收
    ，至扣案屬被告林金章、陳劍文、盧長壽所有之物，均非違
    禁物，且被告林金章、陳劍文、盧長壽均否認係供犯罪所用
    ，故另不為沒收之諭知，附此說明。
五、原審法院檢察署檢察官公訴意旨另以：被告ｏ○○尚有如附
    表二、四所示之犯行，而併案意旨亦另認被告ｏ○○尚有如
    附表三所示之犯行。然訊之被告ｏ○○堅決否認有此部分犯
    行，辯稱：警訊中係遭刑求而為不實自白，且自白不實等語
    ，而公訴人認上開被告ｏ○○有此部分犯行，無非以被告ｏ
    ○○與共犯林金章及于治國等於警訊中之自白為其論據。然
    按被告之自白，須非出於強暴、脅迫、利誘、詐欺、違法羈
    押或其他不正之方法所取得，且與事實相符者，始得為證據
    。刑事訴訟法第一百五十六條第一項定有明文。經查：
１、共犯于治國於八十三年七月二十八日借訊後還押臺灣臺中看
    守所（以下簡稱為臺中看守所）時，額頭有裂傷約四公分，
    八十三年八月二十七日再次借訊還押時，亦有左手肘腫痛情
    形，而共犯盧長壽於八十三年一月十七日入所亦因他故有左
    胸痛感，八十四年一月十七日入所因他故有前胸腹及背部刮
    傷，八十四年一月十八日借提解還入所因他故而有前胸、腹
    及背部擦傷，八十四年一月二十六日入所因他故有腹部多道
    刮傷，八十四年二月十三日因借提還押時，有右後大腿瘀血
    及紅腫，八十四年二月二十二日入所因他故有右大腿瘀傷，
    亦經臺中看守所以八十四年十一月二十八日中所榮戒字第
    四五○四號函所檢具之借提還所後製作內外傷紀錄表影本在
    卷可證，而被告ｏ○○於八十三年八月一日借提還所因他故
    雙腋下、雙膝蓋後方及雙手腕處有傷痕，八十三年八月十日
    借提還所亦因他故有前胸多處紅腫瘀血，並經還所後由所方
    作成談話筆錄，經被告ｏ○○表示借提時遭刑求，有臺中看
    守所八十四年十二月六日中所榮戒字第四六一五號函檢具
    之內外傷記錄及談話筆錄影本各一份在卷可證，而共犯林金
    章於八十三年八月二日借提入所亦因他故受有前胸及後背多
    處瘀傷，八十三年八月五日入所時亦因他故有右下巴腫、胸
    前腹部瘀傷，有台中看守所八十四年十二月六日中所榮戒
    字第四六一六號函檢具之內外傷記錄表影本在卷可憑，已如
    上述。足認被告ｏ○○與共犯林金章、盧長壽、于治國所辯
    此部分筆錄遭警刑求所致，尚非無據，被告及共犯其餘部分
    筆錄，雖無証據足認曾受刑求，尤以共犯盧長壽於八十四年
    二月十七日警訊時，曾委任許名宗律師到埸，當時並無刑求
    情形，固經証人即當時在埸由被告盧長壽所委任之許名宗律
    師於本院調查時所結証（本院前審卷第一三六頁），然參酌
    共犯林金章於八十年七月五日起至八十一月一月十一日移送
    臺灣泰源技能訓練所前在臺灣臺北監獄服刑，有臺灣臺北監
    獄八十四年十一月二十三日北監璧總籍字第一○八二八號簡
    便行文表在卷可憑，而林金章於八十年七月五日入所至八十
    二年五月二十五日始停止執行出臺灣泰源技能訓練所，有臺
    灣泰源技能訓練所八十四年十一月二十日泰總籍字第一六四
    四號簡便行文表一份在卷可稽（詳見本院前審卷第二宗第十
    頁）且依共犯林金章刑案資料查註紀錄表所示林金章係於八
    十二年四月十九日經臺灣臺北地方法院八十二聲字第三二○
    號裁定強制工作處分停止繼續執行，停止期間並付保護管束
    ，且於八十二年九月九日交付保安處分（詳見臺灣臺中地方
    法院檢察署八十三年度偵字第一二九六八號卷第四頁），是
    林金章停止強制工作出所之日應為八十二年五月二十五日至
    明，另被告于治國於七十八年六月二十三日入臺灣泰源技能
    訓練所至八十一年七月三十一日出所，亦有該所八十四年十
    一月二十日泰總籍字第一六四四號函在卷可證，而林金章於
    七十四年十月八日入臺灣臺灣看守所至同年月十一日出所，
    ｏ○○於七十九年四月七日入該所至同年十月三日移臺灣臺
    南監獄臺灣分監執行，至八十年四月十日移臺灣宜蘭監獄執
    行，亦有臺灣臺南看守所八十四年十一月二十一日南所憲總
    一八八○號簡便行文表在卷可證，而被告ｏ○○於七十九年
    七月三日入臺灣宜蘭監獄執行，至八十年八月三十一日奉准
    假釋出監，亦有該監八十四年十一月三十日宜監總字第六
    ○四七號簡便行文表可憑。（按ｏ○○固於七十九年四月七
    日入臺灣臺南看守所至同年十月三日移臺南分監執行，至八
    十年四月十日移臺灣宜蘭監獄執行，有臺灣臺南看守所八十
    四年十一月二十一日南所憲總一八八○號簡便行文表可稽，
    而臺灣灣宜蘭監獄八十四年十一月三十日宜監總字第六○
    四七號簡便行文表又謂ｏ○○於七十九年七月三日入臺灣灣
    宜蘭監獄執行，至八十年八月三十一日奉准假釋出監，該二
    監獄執行之時間似部分有重疊衝突，惟依卷附ｏ○○之臺灣
    高等法院被告全國前案紀錄表所示，臺灣臺南地方法院檢察
    署係受臺灣宜蘭地方法院檢察署囑託代為執行「詳見本院更
    五審卷第七十三頁」，是本件被告ｏ○○執行期間，應無衝
    突，附予敘明。），另被告ｏ○○在八十三年八月二十五日
    至八十三年八月二十六日，共犯林金章在七十九年九月二十
    七日至八十年七月九日及八十年十月一日至同年十月四日在
    臺北看守所，共犯于治國七十八年五月三十一日至七十八年
    六月二十三日及七十八年七月二十五日至七十八年七月二十
    八日、七十八年十二月八日至七十九年二月八日及八十三年
    八月二十五日至八十三年八月二十六日在臺北看守所，亦有
    臺北看守所八十四年十一月三十日北所總字第七七九一號函
    在卷可證，另趙秀第於七十九年九月十四日至八十年一月一
    日在臺灣臺中監獄執行，於八十年一月一日減刑期滿，由臺
    灣桃園地方法院接押，又於八十一年四月二日又入臺灣臺中
    監獄至八十二年八月十四日假釋出獄，有臺灣臺中監獄九十
    年四月十九日中監總字第二○四○號函及趙秀第服刑資料表
    一份在卷可稽（詳見本院更五審卷第一宗第一一○頁、第一
    一一頁），又謝平順於七十六年十一月十八日至八十一年七
    月三十一日間在臺灣泰源技能訓練所執行保安處分，有該所
    八十四年十二月二十日泰總籍字第一八九八號函在卷可證，
    足認、附表二所示編號１０犯罪時被告ｏ○○在監執行，
    是本部分顯無從認定被告ｏ○○涉有竊盜犯行，原審法院檢
    察署檢察官認被告所涉本部分犯行與被告ｏ○○經論罪科刑
    部份有連續犯之裁判上一罪關係，爰不另為無罪之諭知。
    、附表二所示編號１７、１８、２０、２４、２８等件犯罪
    時共犯林金章在監執行，而附表二所示編號１０、１１、１
    ２、１４、１５、１６、１７、１９等件犯罪被告ｏ○○等
    自白共同犯案之趙秀第在監執行，足見被告ｏ○○與共犯林
    金章、盧長壽於警訊中所供均有與事實不符情形，是本件被
    告及共犯等警訊中此部分之自白是否可信自有可疑，是本部
    分亦無從認定被告ｏ○○涉有竊盜犯行，因此部分與被告經
    論罪科刑部份有連續犯之裁判上一罪關係，爰不另為無罪之
    諭知。
２、又附表二所示編號１０至１９部分，被告ｏ○○於原審時雖
    亦承認，但其中共犯林金章或趙秀第係在監服刑中，亦應認
    自白與事實不符，而不能為犯罪認定依據。附表二所示編號
    １至９部分及附表四編號１至１７部分，因被告ｏ○○在七
    十九年四月三十日曾因竊盜罪經臺灣臺南地方法院判處有期
    徒刑一年確定，有該院七十九年度訴字第六二號刑事判決及
    八十六年三月十二日南院慶刑日七九訴六二字第一四七六八
    號函各一份足按（見本院八十五年度上更(一)字第二○七號卷
    (一)第五十六頁及第一百七十六頁），故被告ｏ○○此部分所
    為應為上開確定判決既判力效力所及，然此部分公訴人認與
    前開已論罪科刑部分有裁判上一罪關係，故不另為免訴之諭
    知。附表二編號90部分雖于治國雖於本院供稱：90年重上更
    五字第59號案附表二編號13(即本附表二編號90)我有犯 (見
    本院91重上更六字第135號卷第97頁)，然其七十八年六月至
    八十一年七月三十一日，尚在泰源所執行，如何能於八十一
    年二月間犯該罪，足見所供不實。自難據其上開供述而認定
    被告有該項犯行。因原審法院檢察署檢察官認此部分與上開
    已論罪科刑部分，有裁判上一罪關係，亦不另為無罪之諭知
    。
３、附表二編號７６部分，被告ｏ○○係稱該次伊夥同林金章、
    趙秀第等人持鐵撬、螺絲起子破壞和總傢俱公司鐵窗及門窗
    ，利用夜間入內行竊，但被該公司守衛發現後即逃跑，所以
    未得手任何財物；被告林金章稱該案係伊與ｏ○○、趙秀第
    等人，由ｏ○○攜帶大型一字型起子等工具，欲進入該公司
    破壞鐵窗及門窗時，被守衛發現，伊等便立即逃跑沒行竊得
    逞。共犯陳劍文稱伊只負責在外看管作案車輛，未侵入住宅
    行竊，該次未竊得任何物品云云（見臺灣臺中地方法院檢察
    署民國八十三年度偵字第一二九六八號偵查卷第三十六頁背
    面、第三十七頁正面、第四十頁、第四十六頁）。參酌被害
    人ｗ○○指稱：該次竊嫌在破壞公司鐵窗及門窗時，被其公
    司守衛發覺就逃跑，所以沒有財物受損（見同上偵查卷第五
    十頁）等語，故此部分並不成立竊盜罪（最高法院二十八年
    滬上字第八號判例參照）。惟因公訴人認此部分與上開科刑
    部分係屬具有連續關係之裁判上一罪，故亦不另為無罪之諭
    知。
４、附表四編號１８部分，被告ｏ○○、謝平順及盧長壽等三人
    固已侵入中華民國合作社佳里分社，但尚未著手於翻箱倒櫃
    之行為，業據證人即該分社之經理Ｚ○○結證在卷（見本院
    八十五年度上更(一)字第二○七號卷(一)第一百二十三頁），故
    此部分並不成立竊盜罪（最高法院二十八年滬上字第八號判
    例參照）。惟因原審法院檢察署檢察官認此部分與上開科刑
    部分係屬具有連續關係之裁判上一罪，故亦不另為無罪之諭
    知。
５、附表二編號所列案件，除上開理由五之１至４所列案件以外
    之案件，及附表三部分，因被告及共犯于治國、林金章等在
    原審及本院均堅決否認有該部分之犯罪事實，而被告及共犯
    于治國、林金章等，於警訊時確被刑求，亦已論述如上，彼
    等警訊時之供述自難輕予置信，而該部分之被害人又不能明
    確指明行竊者為何人，其餘復查無其他積極證據足證被有該
    部分犯行，要難令負該部分刑責，因原審法院檢察署檢察官
    認此部分與上開科刑部分係屬具有連續關係之裁判上一罪，
    故亦不另為無罪之諭知。
據上論斷，應依刑事訴訟法第三百六十九條第一項前段、第三百
六十四條、第二百九十九條第一項前段、第三百條、刑法第二十
八條、第三百二十二條、第四十七條、第三十八條第一項第二款
、竊盜犯贓物犯保安處分條例第三條第一項第二款、第四條、第
五條第一項前段，判決如主文。
本案經檢察官宙○○到庭執行職務。
中    華    民    國    95    年    4    月   25      日
          刑事第十一庭  審判長法  官  黃  梅  月
                              法  官  林  欽  章
                              法  官  黃  日  隆
上列正本證明與原本無異。
如不服本判決應於收受送達後十日內向本院提出上訴書狀，其未
敘述上訴之理由者並得於提起上訴後十日內向本院補提理由書（
均須按他造當事人之人數附繕本）。
                              書記官  陳  三  軫
中    華    民    國    95    年    4  月     27      日
附表一：
┌──┬────┬───┬───────┬─────┬───┬─────┐
│編號│犯罪時間│被害人│犯  罪  地  點│竊取財物  │行為人│ 備     考│
│    │        │      │              │(新台幣)  │      │          │
├──┼────┼───┼───────┼─────┼───┼─────┤
│ １ │八十一年│戌○○│台北市南港區向│四萬七千  │ｏ○○│          │
│    │二月間凌│      │陽路一三九號台│元        │      │          │
│    │ 晨     │      │北市政府工務局│          │      │          │
│    │        │      │南港保養廠    │          │      │          │
│    │        │      │              │          │      │          │
├──┼────┼───┼───────┼─────┼───┼─────┤
│ ２ │八十一年│巳○○│桃園縣蘆竹鄉富│三千元    │ｏ○○│          │
│    │四月中旬│      │國路三段一一七│          │      │          │
│    │凌晨    │      │六號暘盛工業公│          │      │          │
│    │        │      │司            │          │      │          │
│    │        │      │              │          │      │          │
├──┼────┼───┼───────┼─────┼───┼─────┤
│ ３ │八十一年│甲宙○│彰化縣溪洲鄉好│十萬餘元  │ｏ○○│          │
│    │六月間凌│      │寮村下樹巷三號│          │      │          │
│    │晨      │      │台隆塑膠公司  │          │      │          │
├──┼────┼───┼───────┼─────┼───┼─────┤
│    │        │      │              │          │      │          │
│ ４ │八十一年│Ｖ○○│彰化縣溪州鄉中│ 金飾一批 │      │          │
│    │七月間  │      │路四段二二八號│ 現金十餘 │ｏ○○│          │
│    │凌晨    │      │信華食品公司  │ 萬元     │      │          │
│    │        │      │              │          │      │          │
├──┼────┼───┼───────┼─────┼───┼─────┤
│    │        │      │彰化市田中里田│          │      │          │
│ ５ │八十一年│甲Ｃ○│中莊四十八之一│一萬零八百│ｏ○○│          │
│    │七月廿八│      │號大云股份有公│七十五元  │      │          │
│    │日凌晨  │      │司            │          │      │          │
├──┼────┼───┼───────┼─────┼───┼─────┤
│    │        │      │              │          │      │          │
│ ６ │八十一年│ｇ○○│台北市○○○路│二十七萬六│      │          │
│    │九月十四│      │三十之十二號台│千一百五十│ｏ○○│          │
│    │日凌晨  │      │灣鐵路貨物搬運│元        │      │          │
│    │        │      │公司          │          │      │          │
│    │        │      │              │          │      │          │
├──┼────┼───┼───────┼─────┼───┼─────┤
│    │        │      │              │          │      │          │
│ ７ │八十一年│Ｕ○○│台北縣新店市寶│五萬六千九│      │          │
│    │十二月三│      │高路六十號台灣│百五十四元│ｏ○○│          │
│    │十日凌晨│      │青果運銷合作社│          │      │          │
│    │        │      │              │          │      │          │
├──┼────┼───┼───────┼─────┼───┼─────┤
│ ８ │八十二年│甲寅○│彰化縣花壇鄉三│一千元    │ｏ○○│          │
│    │五月間凌│      │眷村三芬路十五│          │于治國│          │
│    │晨      │      │之六號加保保麗│          │      │          │
│    │        │      │龍公司        │          │      │          │
├──┼────┼───┼───────┼─────┼───┼─────┤
│    │        │      │              │          │      │          │
│ ９ │八十二年│薛吳阿│台北縣新莊市思│十萬元    │ｏ○○│          │
│    │六月間某│娥    │源路一二五巷十│          │于治國│          │
│    │日凌晨  │      │五、十七號裕興│          │      │          │
│    │        │      │工業公司      │          │      │          │
├──┼────┼───┼───────┼─────┼───┼─────┤
│    │        │      │              │          │      │          │
│１０│八十二年│ｂ○○│彰化縣員林鎮浮│二萬餘元  │ｏ○○│          │
│    │六月間某│      │圳路二段五八八│          │于治國│          │
│    │日凌晨  │      │號源豐超市    │          │林金章│          │
│    │        │      │              │          │      │          │
├──┼────┼───┼───────┼─────┼───┼─────┤
│    │        │      │              │          │      │          │
│１１│八十二年│任鄭寶│彰化縣彰化市福│一萬七千五│ｏ○○│          │
│    │七月初凌│珍    │田里四十二之八│百元      │于治國│          │
│    │晨      │      │號億量企業公司│          │      │          │
│    │        │      │              │          │      │          │
├──┼────┼───┼───────┼─────┼───┼─────┤
│１２│八十二年│甲辰○│台北市士林區葫│八萬元（其│ｏ○○│由四樓頂未│
│    │七月間凌│謝美智│蘆街十三號台亨│中甲Ｍ○部│于治國│破壞侵入無│
│    │晨      │甲Ｍ○│建設公司      │分無損失）│陳劍文│人之該公司│
│    │        │      │              │          │林金章│持大型起子│
│    │        │      │              │          │      │、鐵鉗撬開│
│    │        │      │              │          │      │抽屜及保險│
│    │        │      │              │          │      │櫃。      │
├──┼────┼───┼───────┼─────┼───┼─────┤
│    │        │      │              │          │      │          │
│１３│八十二年│甲丙○│高雄縣林園鄉清│十萬元    │ｏ○○│          │
│    │七月間凌│      │水岩路四三三號│          │于治國│          │
│    │晨      │      │統泰鋼鐵公司  │          │      │          │
│    │        │      │              │          │      │          │
│    │        │      │              │          │      │          │
├──┼────┼───┼───────┼─────┼───┼─────┤
│    │        │      │              │          │      │          │
│１４│八十二年│Ｋ○○│屏東縣瑪家鄉北│三十二萬元│ｏ○○│          │
│    │七月五日│      │葉村風景一○四│          │于治國│          │
│    │凌晨    │      │號山地文化園區│          │林金章│          │
│    │        │      │管理處        │          │      │          │
├──┼────┼───┼───────┼─────┼───┼─────┤
│    │        │      │              │          │      │          │
│１５│八十二年│Ｆ○○│南投縣鹿谷鄉中│一百零三萬│ｏ○○│          │
│    │七月十二│      │寮路四九之五號│六千七百元│林金章│          │
│    │日凌晨  │      │溪頭實驗林管理│          │于治國│          │
│    │        │      │局            │          │      │          │
├──┼────┼───┼───────┼─────┼───┼─────┤
│    │        │      │              │          │      │          │
│１６│八十二年│Ｘ○○│嘉義市○○路二│四萬餘元  │ｏ○○│          │
│    │七月十七│      │段四六一號振昌│          │于治國│          │
│    │日凌晨  │      │木材防腐工廠  │          │林金章│          │
│    │        │      │              │          │      │          │
├──┼────┼───┼───────┼─────┼───┼─────┤
│１７│八十二年│甲Ｈ○│台中縣東勢鎮東│三百零八萬│ｏ○○│          │
│    │七月二十│      │勢林場管理處  │五千二百廿│于治國│          │
│    │六日凌晨│      │              │四元      │林金章│          │
│    │二時    │      │              │          │      │          │
├──┼────┼───┼───────┼─────┼───┼─────┤
│    │        │      │              │          │      │          │
│１８│八十二年│甲Ｕ○│彰化市○○路四│無（未遂）│ｏ○○│          │
│    │七月初凌│      │段四一三巷一六│          │于治國│          │
│    │晨三時  │      │四號銓泰公司  │          │林金章│          │
│    │        │      │              │          │      │          │
├──┼────┼───┼───────┼─────┼───┼─────┤
│    │        │      │              │          │      │          │
│１９│八十二年│己○○│台東市○○路四│無（未遂）│ｏ○○│          │
│    │七月卅一│      │段四八五號台東│          │于治國│          │
│    │日凌晨  │      │林區管理處知本│          │林金章│          │
│    │        │      │工作站        │          │      │          │
├──┼────┼───┼───────┼─────┼───┼─────┤
│    │        │      │              │          │      │          │
│２０│八十二年│甲ｈ○│台中縣烏日鄉仁│二百八十萬│ｏ○○│          │
│    │八月廿七│王玉美│德村中山路一段│四千二百六│于治國│          │
│    │日凌晨一│      │四九七號明道中│十元、金飾│林金章│          │
│    │時      │      │學            │、金幣一批│      │          │
│    │        │      │              │          │      │          │
├──┼────┼───┼───────┼─────┼───┼─────┤
│    │        │      │              │          │      │          │
│２１│八十二年│ｋ○○│竹山鎮○○路三│四萬八千三│ｏ○○│          │
│    │八月四日│      │○五之五號瑞竹│百元      │于治國│          │
│    │凌晨    │      │合作社        │          │林金章│          │
│    │        │      │              │          │      │          │
├──┼────┼───┼───────┼─────┼───┼─────┤
│    │        │      │              │          │      │          │
│２２│八十二年│ｉ○○│南投縣彰南路三│無（未遂）│ｏ○○│以上開工具│
│    │十一月下│      │段一八五九巷一│          │林金章│毀越門扇侵│
│    │旬某日凌│      │號彰峰開發公司│          │陳劍文│入無人之該│
│    │晨      │      │              │          │      │公司行竊  │
├──┼────┼───┼───────┼─────┼───┼─────┤
│２３│八十三年│黃○○│台北市○○○路│五千元    │ｏ○○│          │
│    │一月底凌│      │三段二七號金利│          │于治國│          │
│    │晨      │      │亞餐廳        │          │林金章│          │
│    │        │      │              │          │      │          │
├──┼────┼───┼───────┼─────┼───┼─────┤
│    │        │      │              │          │      │          │
│２４│八十三年│甲亥○│彰化縣溪洲鄉溪│二百餘元  │ｏ○○│          │
│    │三月間凌│      │厝村興南路一○│          │于治國│          │
│    │晨      │      │一號三永電熱機│          │林金章│          │
│    │        │      │械公司        │          │      │          │
├──┼────┼───┼───────┼─────┼───┼─────┤
│    │        │      │              │          │      │          │
│２５│八十三年│ｔ○○│台南縣官田鄉南│三千元    │ｏ○○│          │
│    │三月中旬│      │村一二三號威致│          │于治國│          │
│    │凌晨    │      │鋼鐵公司      │          │趙秀第│          │
│    │        │      │              │          │      │          │
├──┼────┼───┼───────┼─────┼───┼─────┤
│    │        │      │              │          │      │          │
│２６│八十三年│甲酉○│台中縣潭子鄉和│五千元    │ｏ○○│          │
│    │四月初凌│      │平路二一○巷五│          │林金章│          │
│    │晨二時  │      │號國際皮件公司│          │于治國│          │
├──┼────┼───┼───────┼─────┼───┼─────┤
│    │        │      │              │          │      │          │
│２７│八十三年│ｎ○○│彰化縣埔鹽鄉員│五千元    │ｏ○○│          │
│    │四月初某│      │鹿路一段一二四│          │林金章│          │
│    │日凌晨  │      │號寶成飼料公司│          │      │          │
├──┼────┼───┼───────┼─────┼───┼─────┤
│    │        │      │              │          │      │          │
│２８│八十三年│Ｇ○○│台中縣大肚鄉蔗│五百元    │ｏ○○│          │
│    │四月六日│      │村中沙路一六│          │于治國│          │
│    │凌晨    │      │三號傳國實業公│          │林金章│          │
│    │        │      │司            │          │趙秀第│          │
├──┼────┼───┼───────┼─────┼───┼─────┤
│    │        │      │              │          │      │          │
│２９│八十三年│ｊ○○│台中縣豐原市豐│四萬三千四│ｏ○○│          │
│    │五月一日│      │勢路一段四一四│百元      │林金章│          │
│    │凌晨一時│      │號日銪企業公司│          │于治國│          │
│    │        │      │              │          │趙秀第│          │
├──┼────┼───┼───────┼─────┼───┼─────┤
│    │        │      │              │          │      │          │
│３０│八十三年│甲ａ○│台中縣豐原市育│十六萬二千│ｏ○○│同編號２２│
│    │五月二日│      │英路一六九號台│四百元    │盧長壽│          │
│    │凌晨    │      │中縣聯合社    │          │謝平順│          │
├──┼────┼───┼───────┼─────┼───┼─────┤
│    │        │      │              │          │      │          │
│３１│八十三年│ｒ○○│台北縣三重市頂│三千餘元  │ｏ○○│          │
│    │五月中旬│      │崁街二十一號欣│          │于治國│          │
│    │凌晨    │      │山企業公司    │          │林金章│          │
├──┼────┼───┼───────┼─────┼───┼─────┤
│    │        │      │              │          │      │          │
│３２│八十三年│甲辛○│屏東縣潮州鎮朝│一百七十三│ｏ○○│同編號２２│
│    │五月十七│      │昇路二四七號中│萬三千六百│謝平順│          │
│    │日凌晨  │      │華民國合作社潮│八十元    │盧長壽│          │
│    │        │      │州分社        │          │      │          │
├──┼────┼───┼───────┼─────┼───┼─────┤
│    │        │      │              │          │      │          │
│３３│八十三年│甲Ｊ○│南投縣埔里鎮樹│一百五十九│ｏ○○│同編號２２│
│    │五月廿四│      │人路二一七之一│萬一千九百│盧長壽│          │
│    │日凌晨二│      │號中正市場二樓│零五元    │楊志誠│          │
│    │時      │      │軍公教福利中心│          │      │          │
├──┼────┼───┼───────┼─────┼───┼─────┤
│    │        │      │              │          │      │          │
│３４│八十三年│ｄ○○│台中縣豐原市豐│無（未遂）│ｏ○○│          │
│    │七月十一│      │年路一二五巷七│          │于治國│          │
│    │日凌晨四│      │十號溢泰廚品公│          │      │          │
│    │時      │      │司            │          │      │          │
├──┼────┼───┼───────┼─────┼───┼─────┤
│    │        │      │              │          │      │          │
│３５│八十二年│未○○│南投縣鹿谷鄉中│十萬元、金│ｏ○○│          │
│    │七月十二│      │正路一六五－二│飾一批    │林金章│          │
│    │日凌晨三│      │號中興餐廳    │          │于治國│          │
│    │時許    │      │              │          │      │          │
├──┼────┼───┼───────┼─────┼───┼─────┤
│    │        │      │              │          │      │          │
│３６│八十三年│子○○│新竹縣新豐鄉上│無（未遂）│ｏ○○│持上開工具│
│    │七月二十│      │坑村四五三號源│          │林金章│翻越圍牆進│
│    │七日凌晨│      │盛爐機械公司  │          │陳劍文│入無人之辦│
│    │        │      │              │          │      │公室撬開保│
│    │        │      │              │          │      │險櫃行竊。│
└──┴────┴───┴───────┴─────┴───┴─────┘
 附表二：
┌──┬────────┬─────┬──────────────┬───────┬───────┬────────┐
│編號│發  生  時  間  │被害人姓名│行  竊  地  點、公  司      │行  竊  財  物│涉案嫌疑人姓名│備考（起訴書編）│
├──┼────────┼─────┼──────────────┼───────┼───────┼────────┤
│１  │年７月間凌晨  │玄  ○  ○│桃園縣大園鄉○○○路二四二號│無            │ｏ○○、趙秀第│１              │
│    │                │          │富國水泥釘公司              │              │              │                │
├──┼────────┼─────┼──────────────┼───────┼───────┼────────┤
│２  │年３月間凌晨  │Ｔ  ○  ○│彰化縣花壇鄉○○村○○街九五│美  五仟元    │ｏ○○、趙秀第│２              │
│    │                │          │號                          │台  一十萬元  │林金章        │                │
│    │                │          │大通子股份公司              │              │              │                │
├──┼────────┼─────┼──────────────┼───────┼───────┼────────┤
│３  │年３月間凌晨  │乙  ○  ○│台北縣汐止鎮○○路○段一○一│三仟餘元      │ｏ○○、張心德│３              │
│    │                │          │號                          │              │于治國、趙秀第│                │
│    │                │          │永光製線公司                │              │              │                │
├──┼────────┼─────┼──────────────┼───────┼───────┼────────┤
│４  │年間凌晨      │甲  Ｘ  ○│台北縣瑞芳鎮○○○路十六號  │十三萬元      │ｏ○○、張心德│４              │
│    │                │          │達永企業公司                │              │于治國、趙秀第│                │
├──┼────────┼─────┼──────────────┼───────┼───────┼────────┤
│５  │年６月間凌晨  │寅  ○  ○│高雄縣燕巢鄉○○村○○路三六│十萬元        │ｏ○○、趙秀第│５              │
│    │                │          │○號                        │              │              │                │
│    │                │          │萬機鋼鐵公司                │              │              │                │
├──┼────────┼─────┼──────────────┼───────┼───────┼────────┤
│６  │年７月間凌晨  │甲  ｃ  ○│高雄縣林園鄉○○○路三九七號│二十萬元      │ｏ○○、趙秀第│６              │
│    │                │          │長和企業公司                │              │              │                │
├──┼────────┼─────┼──────────────┼───────┼───────┼────────┤
│７  │年９月間凌晨  │Ｌ  ○  ○│南投縣草屯鎮○○路九十九號  │一十六萬四仟元│ｏ○○、趙秀第│７              │
│    │                │          │中南實業公司                │              │              │                │
├──┼────────┼─────┼──────────────┼───────┼───────┼────────┤
│８  │年１月間凌晨  │ｌ  ○  ○│南投縣名間鄉新光村虎坑巷五二│三萬六仟六佰七│ｏ○○、趙秀第│８              │
│    │                │          │之五號                      │十三元        │              │                │
│    │                │          │良友精工公司                │              │              │                │
├──┼────────┼─────┼──────────────┼───────┼───────┼────────┤
│９  │年５月間凌晨  │ｑ  ○  ○│台北縣土城市○○路○段四十巷│八十一萬元    │ｏ○○、趙秀第│９              │
│    │                │          │三之一號                    │              │              │                │
│    │                │          │良峰塑膠機械公司            │              │              │                │
├──┼────────┼─────┼──────────────┼───────┼───────┼────────┤
│１０  │年２月間凌晨  │Ｓ  ○  ○│彰化縣埔心鄉○○路○段三四五│一仟元        │ｏ○○、趙秀第│              │
│    │                │          │號                          │              │林金章        │                │
│    │                │          │瑞豐造紙公司                │              │              │                │
├──┼────────┼─────┼──────────────┼───────┼───────┼────────┤
│  │年月日凌晨│甲  壬  ○│新竹市○○○路一六五號      │一十四萬四仟九│ｏ○○、張心德│              │
│    │                │          │德和金屬工業公司            │佰八十二元    │趙秀第        │                │
├──┼────────┼─────┼──────────────┼───────┼───────┼────────┤
│  │年２月間凌晨  │Ｏ  ○  ○│彰化縣員林鎮○○路六一三號  │現金及金飾共值│ｏ○○、趙秀第│              │
│    │                │          │順利園港式海鮮樓            │約五十萬元    │林金章        │                │
├──┼────────┼─────┼──────────────┼───────┼───────┼────────┤
│13  │年２月日凌晨│甲  黃  ○│新竹市○○○路二一九號      │一十九萬餘元  │ｏ○○、張心德│              │
│    │                │          │聯華氣體公司                │              │趙秀第        │                │
├──┼────────┼─────┼──────────────┼───────┼───────┼────────┤
│14  │年２月日凌晨│甲  癸  ○│新竹市○○○路二二一號      │九仟四佰三十元│ｏ○○、張心德│              │
│    │                │          │華淵電機公司                │              │趙秀第        │                │
├──┼────────┼─────┼──────────────┼───────┼───────┼────────┤
│15  │年３月日凌晨│宇○○○  │台中縣豐原市○○路三五四巷九│勞力士金錶、奧│ｏ○○、趙秀第│              │
│    │二至三時        │          │七弄一號                    │未加手錶、都彭│              │                │
│    │                │          │新本梭管企業公司            │打火機各乙只、│              │                │
│    │                │          │                            │金飾一兩      │              │                │
├──┼────────┼─────┼──────────────┼───────┼───────┼────────┤
│16  │年３月中旬凌晨│甲  丁  ○│台北縣淡水鎮下圭柔山二十之六│一萬五仟元、勞│ｏ○○、張心德│              │
│    │                │          │號                          │力士金錶、鑽戒│趙秀第        │                │
│    │                │          │利多精密工業公司            │、玉飾等約九十│              │                │
│    │                │          │                            │餘萬元        │              │                │
├──┼────────┼─────┼──────────────┼───────┼───────┼────────┤
│17  │年月日凌晨│ｅ  ○  ○│高雄縣大寮鄉○○○路三九號  │十三萬六仟七佰│ｏ○○、林金章│              │
│    │                │          │國級實業公司                │五十五元      │于治國        │                │
├──┼────────┼─────┼──────────────┼───────┼───────┼────────┤
│18  │年月間凌晨  │Ｂ  ○  ○│苗栗縣三義鄉○○村○○○路五│拾萬元        │ｏ○○、趙秀第│              │
│    │                │          │十之四號                    │              │林金章        │                │
│    │                │          │聯達祥生鮮冷凍公司          │              │              │                │
├──┼────────┼─────┼──────────────┼───────┼───────┼────────┤
│19  │年１月日凌晨│甲  Ｔ  ○│台北縣泰山鄉○○路○段五二三│三十一萬元    │ｏ○○、于治國│              │
│    │                │          │號                          │              │趙秀第        │                │
│    │                │          │裕益汽車公司                │              │              │                │
├──┼────────┼─────┼──────────────┼───────┼───────┼────────┤
│20  │年２月９日凌晨│甲  Ｗ  ○│彰化縣埤頭鄉○○村○○路八九│無            │ｏ○○、于治國│              │
│    │                │          │之十號                      │              │林金章、趙秀第│                │
│    │                │          │中台肉雞合作社              │              │              │                │
├──┼────────┼─────┼──────────────┼───────┼───────┼────────┤
│21  │年２月日凌晨│甲  ｇ  ○│台北市○○○路三段二三五之一│一十七萬六仟元│ｏ○○、于治國│              │
│    │                │          │號                          │              │林金章、張心德│                │
│    │                │          │南寶樹脂公司                │              │              │                │
├──┼────────┼─────┼──────────────┼───────┼───────┼────────┤
│22  │年２月日凌晨│ｐ  ○  ○│台北市○○○路四段七十九之一│二仟餘元、Ｖ８│ｏ○○、張心德│              │
│    │                │          │號三樓                      │攝影機（約值三│于治國        │                │
│    │                │          │台北市營造工會              │萬元）        │              │                │
├──┼────────┼─────┼──────────────┼───────┼───────┼────────┤
│23  │年３月中旬凌晨│甲  卯  ○│桃園縣大園鄉○○村○○路三巷│二萬元        │ｏ○○、于治國│              │
│    │                │          │七號                        │              │趙秀第        │                │
│    │                │          │力信興業公司                │              │              │                │
├──┼────────┼─────┼──────────────┼───────┼───────┼────────┤
│24  │年３月至４月間│甲地○○  │彰化市○○里○○路一七五巷一│無            │ｏ○○、趙秀第│              │
│    │凌晨            │          │六三號                      │              │林金章        │                │
│    │                │          │彰鎰實業公司                │              │              │                │
├──┼────────┼─────┼──────────────┼───────┼───────┼────────┤
│25  │年４月左右凌晨│ｆ  ○  ○│台中縣沙鹿鎮○○路十之三號  │一十二萬元    │ｏ○○、張心德│              │
│    │                │          │環諒實業公司                │              │林金章        │                │
├──┼────────┼─────┼──────────────┼───────┼───────┼────────┤
│26  │年４月日凌晨│洪  玉  燕│台北市中正區○○○路九巷五號│二萬三仟七佰元│ｏ○○、張心德│              │
│    │                │          │私立怡興托兒所              │              │              │                │
├──┼────────┼─────┼──────────────┼───────┼───────┼────────┤
│27  │年５月間凌晨  │甲  Ｎ  ○│台北市士林區○○○路二一一巷│三萬餘元      │ｏ○○、張心德│              │
│    │                │          │八號                        │              │于治國        │                │
│    │                │          │日月農莊                    │              │              │                │
├──┼────────┼─────┼──────────────┼───────┼───────┼────────┤
│28  │年５月日凌晨│甲  ○  ○│彰化縣福興鄉○○路十二號    │四萬六仟五佰零│ｏ○○、林金章│              │
│    │                │          │三卯鍛壓工業公司            │五元、美金五仟│于治國、趙秀第│                │
│    │                │          │                            │六佰一十七元、│              │                │
│    │                │          │                            │、港幣五仟五佰│              │                │
│    │                │          │                            │七十一元      │              │                │
├──┼────────┼─────┼──────────────┼───────┼───────┼────────┤
│29  │年６月間凌晨  │ａ  ○  ○│彰化縣員林鎮出水巷六四號    │無            │ｏ○○、趙秀第│              │
│    │                │          │台隆印鐵製罐公司            │              │林金章、于治國│                │
├──┼────────┼─────┼──────────────┼───────┼───────┼────────┤
│30  │年６月１０日凌晨│ｓ  ○  ○│彰化縣和美鎮○○里○○路十八│五萬三仟元    │ｏ○○、趙秀第│              │
│    │                │          │號                          │              │林金章        │                │
│    │                │          │泰億公司                    │              │              │                │
├──┼────────┼─────┼──────────────┼───────┼───────┼────────┤
│31  │年７月間凌晨  │亥  ○  ○│嘉義縣民雄鄉頭橋工業區工業三│三十萬元      │ｏ○○、趙秀第│              │
│    │                │          │路三十號                    │              │張心德        │                │
│    │                │          │信昌輪胎公司                │              │              │                │
├──┼────────┼─────┼──────────────┼───────┼───────┼────────┤
│32  │年７月日凌晨│甲  Ｓ  ○│台北縣八里鄉○○村○○路臨一│無            │ｏ○○、林金章│              │
│    │                │          │之一號                      │              │于治國        │                │
│    │                │          │益森彩藝公司                │              │              │                │
├──┼────────┼─────┼──────────────┼───────┼───────┼────────┤
│33  │年７月日凌晨│ｕ  ○  ○│彰化縣福興鄉○○村○○路一六│支票十九張面額│ｏ○○、于治國│              │
│    │                │          │號                          │一佰萬元      │林金章、趙秀第│                │
│    │                │          │元毅工業公司                │              │              │                │
├──┼────────┼─────┼──────────────┼───────┼───────┼────────┤
│34  │年７月日凌晨│甲  乙  ○│彰化縣福興鄉○○村○○路二十│二十四萬二仟一│ｏ○○、趙秀第│              │
│    │                │          │九號                        │佰四十三元    │林金章、于治國│                │
│    │                │          │臺灣食益補公司              │              │              │                │
├──┼────────┼─────┼──────────────┼───────┼───────┼────────┤
│35  │年７月日凌晨│甲  申  ○│台東市○○路二九七號        │油單二二八○公│ｏ○○、趙秀第│              │
│    │                │          │台東林區管理處              │升約值台幣三萬│張心德、林金章│                │
│    │                │          │                            │九仟九佰元    │              │                │
├──┼────────┼─────┼──────────────┼───────┼───────┼────────┤
│36  │年７月至９月間│甲  Ｂ  ○│台中市○區○○路一四七號    │鑽戒乙枚      │林金章、于治國│              │
│    │                │          │代書事務所                  │              │ｏ○○        │                │
├──┼────────┼─────┼──────────────┼───────┼───────┼────────┤
│37  │年８月間凌晨  │午  ○  ○│台中市東區十甲東巷一○六弄一│無            │ｏ○○、林金章│              │
│    │                │          │一七號                      │              │趙秀第        │                │
│    │                │          │嘉全水電工程公司            │              │              │                │
├──┼────────┼─────┼──────────────┼───────┼───────┼────────┤
│38  │年８月間某日凌│甲  ｂ  ○│彰化縣溪湖鎮○○路大突巷九二│無            │ｏ○○、趙秀第│              │
│    │晨              │          │號                          │              │林金章        │                │
│    │                │          │金嘉鋅工業公司              │              │              │                │
├──┼────────┼─────┼──────────────┼───────┼───────┼────────┤
│39  │年８月日凌晨│甲  丑  ○│彰化縣福興鄉○○路十之一號  │二仟餘元      │ｏ○○、林金章│              │
│    │                │          │彰星金屬公司                │              │趙秀第、于治國│                │
├──┼────────┼─────┼──────────────┼───────┼───────┼────────┤
│40  │年９月日凌晨│丁  ○  ○│彰化縣埔心鄉○○路○段三二○│五仟多元      │ｏ○○、林金章│              │
│    │                │          │號                          │              │趙秀第        │                │
│    │                │          │尚峰興業公司                │              │              │                │
├──┼────────┼─────┼──────────────┼───────┼───────┼────────┤
│41  │年９月中旬凌晨│Ｑ  ○  ○│桃園縣蘆竹鄉○○路○段二三八│五十五元      │ｏ○○、于治國│              │
│    │                │          │號                          │              │趙秀第        │                │
│    │                │          │遠翔空運公司                │              │              │                │
├──┼────────┼─────┼──────────────┼───────┼───────┼────────┤
│42  │年１０月間凌晨  │甲  玄  ○│彰化縣和美鎮○○路○段二號  │無            │ｏ○○、趙秀第│              │
│    │                │          │天和橡膠公司                │              │林金章        │                │
│    │                │          │                            │              │              │                │
├──┼────────┼─────┼──────────────┼───────┼───────┼────────┤
│43  │年１０月中旬凌晨│地  ○  ○│彰化縣福興鄉○○路二十七號  │行動電話乙具、│ｏ○○、于治國│              │
│    │                │          │利慶工業公司                │四至伍萬五仟元│林金章、趙秀第│                │
│    │                │          │                            │（三萬八仟多元│              │                │
│    │                │          │                            │）            │              │                │
├──┼────────┼─────┼──────────────┼───────┼───────┼────────┤
│44  │年１月初凌晨  │甲  Ｒ  ○│新竹縣竹北市○○街七六○巷八│一萬四仟五佰元│ｏ○○、于治國│              │
│    │                │          │號                          │              │趙秀第        │                │
├──┼────────┼─────┼──────────────┼───────┼───────┼────────┤
│45  │年１月日凌晨│Ｒ  ○  ○│彰化縣芬園鄉○○路○段四九二│九萬多元      │ｏ○○、林金章│              │
│    │二至三時        │          │巷一二二號                  │              │于治國        │                │
│    │                │          │伯全瀝青公司                │              │              │                │
├──┼────────┼─────┼──────────────┼───────┼───────┼────────┤
│46  │年１月日凌晨│甲  Ｅ  ○│台中縣龍井鄉○○○路二五六巷│一仟伍佰元    │林金章、趙秀第│              │
│    │                │          │三十弄三號                  │              │ｏ○○        │                │
│    │                │          │駿弘公司                    │              │              │                │
├──┼────────┼─────┼──────────────┼───────┼───────┼────────┤
│47  │年１月日凌晨│甲  Ａ  ○│南投市○○○路二十一號      │七萬八仟三十二│ｏ○○、林金章│              │
│    │                │          │南崗消費合作社              │元            │趙秀第        │                │
├──┼────────┼─────┼──────────────┼───────┼───────┼────────┤
│48  │年２月間凌晨  │酉  ○  ○│彰化縣員林鎮○○里○○路○段│二仟元        │ｏ○○、趙秀第│91              │
│    │                │          │三三三號                    │              │林金章        │                │
│    │                │          │老麗紙業公司                │              │              │                │
├──┼────────┼─────┼──────────────┼───────┼───────┼────────┤
│49  │年２月間凌晨  │丙  ○  ○│嘉義市○○路一○六三號      │金牌二十五塊（│ｏ○○、林金章│92              │
│    │                │          │九龍製香公司                │價一萬二千五佰│趙秀第        │                │
│    │                │          │                            │元）、現金二萬│              │                │
│    │                │          │                            │餘元          │              │                │
├──┼────────┼─────┼──────────────┼───────┼───────┼────────┤
│50  │年２月９日凌晨│甲  Ｆ  ○│彰化市○○里○○○路一九八巷│一仟八佰元、禮│ｏ○○、趙秀第│94              │
│    │                │          │四十九弄十一號二樓          │盒價二仟元    │林金章        │                │
│    │                │          │薪義公司                    │              │              │                │
├──┼────────┼─────┼──────────────┼───────┼───────┼────────┤
│51  │年２月間下旬凌│Ｃ  ○  ○│台中縣豐原市○○○路三二五號│六萬元        │ｏ○○、趙秀第│95              │
│    │晨              │          │愛水公司                    │              │林金章        │                │
├──┼────────┼─────┼──────────────┼───────┼───────┼────────┤
│52  │年３月間某日凌│申  ○  ○│台中縣潭子鄉○○路○段一八九│無            │ｏ○○、趙秀第│98              │
│    │晨              │          │號                          │              │林金章        │                │
│    │                │          │正紀食品公司                │              │              │                │
├──┼────────┼─────┼──────────────┼───────┼───────┼────────┤
│53  │年３月日凌晨│甲  ｌ  ○│嘉義縣民雄鄉○○村○○○路四│無            │ｏ○○、張心德│99              │
│    │                │          │號                          │              │趙秀第        │                │
│    │                │          │中元合板公司                │              │              │                │
├──┼────────┼─────┼──────────────┼───────┼───────┼────────┤
│54  │年３月中旬凌晨│甲  Ｉ  ○│台南縣後壁鄉後壁村四十二之十│回數票九萬元、│ｏ○○、趙秀第│100              │
│    │                │          │七號                        │無線電對講二台│于治國        │                │
│    │                │          │欣侑公司                    │、現金十二萬元│              │                │
├──┼────────┼─────┼──────────────┼───────┼───────┼────────┤
│55  │年３月下旬凌晨│甲  戊  ○│台中縣潭子鄉○○路○段六巷六│一萬七仟元    │林金章、趙秀第│１０２          │
│    │                │          │十八之一號                  │              │ｏ○○        │                │
│    │                │          │雙福塑膠公司                │              │              │                │
├──┼────────┼─────┼──────────────┼───────┼───────┼────────┤
│56  │年４月間凌晨  │ｙ  ○  ○│彰化縣員林鎮○○里○○路三十│幾佰元        │ｏ○○、林金章│１０７          │
│    │                │          │八之十二號                  │              │趙秀第        │                │
│    │                │          │津津股份公司                │              │              │                │
├──┼────────┼─────┼──────────────┼───────┼───────┼────────┤
│57  │年４月２日凌晨│甲  Ｋ  ○│台中縣豐原市○○街一一二號  │郵票元、硬幣│林金章、ｏ○○│１０８          │
│    │                │          │台中縣電器商業同業公會      │一佰多元      │趙秀第        │                │
├──┼────────┼─────┼──────────────┼───────┼───────┼────────┤
│58  │年４月日凌晨│Ｄ  ○  ○│彰化市○○里○○路○段四五六│四萬一仟元    │ｏ○○、林金章│１０９          │
│    │                │          │巷六十七號                  │              │趙秀第        │                │
│    │                │          │中隆塑膠廠                  │              │              │                │
├──┼────────┼─────┼──────────────┼───────┼───────┼────────┤
│59  │年５月７日凌晨│甲  Ｑ  ○│台北市○○○路○段三十九號  │三仟餘元      │ｏ○○、張心德│１１３          │
│    │                │          │自強北一文具公司            │              │              │                │
├──┼────────┼─────┼──────────────┼───────┼───────┼────────┤
│60  │年６月中旬凌晨│Ｈ  ○  ○│台北縣八里鄉烏山頭二十九之十│一仟元        │ｏ○○、趙秀第│１１９          │
│    │                │          │號                          │              │林金章、于治國│                │
│    │                │          │信力塑膠公司                │              │              │                │
├──┼────────┼─────┼──────────────┼───────┼───────┼────────┤
│61  │年４月日凌晨│甲  ｄ  ○│台北縣五股鄉○○路○段四十六│二十五萬元    │ｏ○○、林金章│１２４          │
│    │                │          │號                          │              │趙秀第、于治國│                │
│    │                │          │關渡療養院                  │              │              │                │
├──┼────────┼─────┼──────────────┼───────┼───────┼────────┤
│62  │年４月日凌晨│甲  子  ○│台北縣五股鄉○○村○○路○段│二萬三仟五佰元│ｏ○○、林金章│１２５          │
│    │                │          │二十號                      │              │趙秀第、于治國│                │
├──┼────────┼─────┼──────────────┼───────┼───────┼────────┤
│63  │年４月日凌晨│甲  甲  ○│桃園縣林口鄉下福村十號      │六萬餘元      │ｏ○○、林金章│１２７          │
│    │                │          │大自然遊樂區                │              │于治國        │                │
├──┼────────┼─────┼──────────────┼───────┼───────┼────────┤
│64  │年７月７日凌晨│ｃ  ○  ○│台北市○○○路一段二六巷九弄│打火機、煙、金│ｏ○○、張心德│１２９          │
│    │                │          │一號三樓                    │筆約價一萬四仟│              │                │
│    │                │          │奇威服飾開發公司            │三佰五十元    │              │                │
├──┼────────┼─────┼──────────────┼───────┼───────┼────────┤
│65  │年７月日凌晨│ｈ  ○  ○│桃園縣中壢工業區○○○路五號│壹仟元        │ｏ○○、林金章│１３４          │
│    │                │          │富驊公司                    │              │趙秀第        │                │
├──┼────────┼─────┼──────────────┼───────┼───────┼────────┤
│66  │年７月日凌晨│甲  Ｏ  ○│桃園縣大園鄉五權村大埔四十一│一十萬元      │ｏ○○、林金章│１３５          │
│    │                │          │之一號                      │              │趙秀第        │                │
│    │                │          │億華電機公司                │              │              │                │
├──┼────────┼─────┼──────────────┼───────┼───────┼────────┤
│67  │年７月日凌晨│Ｗ  ○  ○│桃園縣中壢工業區○○○路五之│一萬五仟元    │ｏ○○、林金章│１３６          │
│    │                │          │二號                        │              │趙秀第        │                │
│    │                │          │益森彩藝公司                │              │              │                │
├──┼────────┼─────┼──────────────┼───────┼───────┼────────┤
│68  │年７月日凌晨│丑  ○  ○│桃園縣中壢工業區○○路八號  │無            │ｏ○○、林金章│１３７          │
│    │                │          │福茂電纜公司                │              │趙秀第        │                │
├──┼────────┼─────┼──────────────┼───────┼───────┼────────┤
│69  │年７月日凌晨│甲  ○  ○│彰化縣福興鄉○○路十二號    │五佰元        │ｏ○○、于治國│１３８          │
│    │                │          │三卯緞壓工業公司            │              │林金章、趙秀第│                │
├──┼────────┼─────┼──────────────┼───────┼───────┼────────┤
│70  │年５月日凌晨│ｍ  ○  ○│花蓮市○○路一九二號        │七十二萬九仟三│ｏ○○、盧長壽│１４０          │
│    │                │蔡  翠  陵│花蓮縣機關學校員工消費合作社│佰零一元      │謝平順        │                │
│    │                │陳  桂  玉│                            │              │              │                │
├──┼────────┼─────┼──────────────┼───────┼───────┼────────┤
│71  │年３月５日凌晨│甲  Ｚ  ○│屏東縣崁頂鄉○○路一之一號  │美金四、一一○│ｏ○○、林金章│１４１          │
│    │1至4時          │高  建  立│聯成食品公司                │元、日幣卅三萬│趙秀第        │                │
│    │                │          │                            │九千元、港幣二│              │                │
│    │                │          │                            │五、六○○元、│              │                │
│    │                │          │                            │人民幣四、○三│              │                │
│    │                │          │                            │○元、台幣七七│              │                │
│    │                │          │                            │八、七五四元、│              │                │
│    │                │          │                            │禮券二萬五千元│              │                │
├──┼────────┼─────┼──────────────┼───────┼───────┼────────┤
│72  │年１月日凌晨│庚  ○  ○│彰化縣溪洲鄉○○路一號      │廿九萬九百七十│ｏ○○、林金章│                │
│    │                │          │榮光紙廠                    │八元          │              │                │
├──┼────────┼─────┼──────────────┼───────┼───────┼────────┤
│73  │年４月６日凌晨│甲  宇  ○│台北市○○○路○段五十巷三十│七萬元、美金四│ｏ○○、林金章│                │
│    │                │          │九號一樓啟                  │千元、菲幣、印│于治國、陳劍文│                │
│    │                │          │圓工業公司                  │尼幣約值台幣二│張心德        │                │
│    │                │          │                            │萬元          │              │                │
├──┼────────┼─────┼──────────────┼───────┼───────┼────────┤
│74  │年４月中旬    │ｗ  ○  ○│台中縣神岡鄉○○路二０二之一│無            │陳劍文、ｏ○○│                │
│    │                │          │號                          │              │林金章、趙秀第│                │
│    │                │          │和總傢俱公司                │              │              │                │
├──┼────────┼─────┼──────────────┼───────┼───────┼────────┤
│    │８１年 6月16日凌│Ｉ○○    │台北縣瑞芳鎮○○路二０之三  │四萬五千元    │ｏ○○        │                │
│75  │晨              │          │號宏欣倉儲公司              │              │              │                │
│    │                │          │                            │              │              │                │
├──┼────────┼─────┼──────────────┼───────┼───────┼────────┤
│76  │81年8月16日凌晨 │甲  Ｄ  ○│台北縣瑞芳鎮○○路中央貨櫃公│九十萬二百四十│ ｏ○○       │                │
│    │                │          │司                          │元、美金五百六│ 于治國       │                │
│    │                │          │                            │十元          │              │                │
├──┼────────┼─────┼──────────────┼───────┼───────┼────────┤
│77  │82年8月4日      │Ａ○      │南投縣竹山鎮○○路一四五號頂│四萬元、金戒子│ｏ○○        │                │
│    │                │          │林合作社                    │一個          │林金章、于治國│                │
│    │                │          │                            │              │              │                │
├──┼────────┼─────┼──────────────┼───────┼───────┼────────┤
│78  │年某月5日凌晨 │甲ｆ○    │苗栗縣苑裡鎮房裡六九之一 號 │五千元        │ｏ○○        │                │
│    │                │          │興啞公司                    │              │林金章、趙秀第│                │
│    │                │          │                            │              │              │                │
├──┼────────┼─────┼──────────────┼───────┼───────┼────────┤
│79  │年1月24日凌晨 │甲  Ｌ  ○│彰化市○○里○○路一號彰化老│四萬三千四百元│陳劍文、ｏ○○│                │
│    │                │          │人養護中心                  │              │林金章        │                │
│    │                │          │                            │              │              │                │
├──┼────────┼─────┼──────────────┼───────┼───────┼────────┤
│80  │年2月間凌晨   │ｚ  ○  ○│苗栗縣銅鑼鄉○○路十八號翠城│無            │ ｏ○○       │                │
│    │                │          │陶瓷公司                    │              │林金章、趙秀第│                │
│    │                │          │                            │              │              │                │
├──┼────────┼─────┼──────────────┼───────┼───────┼────────┤
│81  │年2月8日凌晨  │甲  Ｖ  ○│彰化縣花壇鄉○○村○街二號順│三十八萬二千二│        ｏ○○│                │
│    │                │          │基紡織公司                  │百九十七元金戒│林金章、趙秀第│                │
│    │                │          │                            │子一只        │              │                │
├──┼────────┼─────┼──────────────┼───────┼───────┼────────┤
│82  │年3月中旬凌晨 │Ｊ  ○  ○│台中縣潭子鄉○○路○段九十六│無            │        ｏ○○│                │
│    │                │          │號金原精密工業公司          │              │林金章、趙秀第│                │
│    │                │          │                            │              │              │                │
├──┼────────┼─────┼──────────────┼───────┼───────┼────────┤
│83  │年3月22日凌晨 │黃  盧  麗│台中市○○路○段一一五號新啞│二十萬元      │陳劍文、ｏ○○│                │
│    │2時             │珠        │五金行                      │              │林金章、趙秀第│                │
│    │                │          │                            │              │              │                │
├──┼────────┼─────┼──────────────┼───────┼───────┼────────┤
│84  │年3月30日凌晨 │ｘ  ○  ○│台中縣沙鹿鎮○○路三００號群│無            │ｏ○○        │                │
│    │                │          │大汽車商行                  │              │于治國        │                │
│    │                │          │                            │              │              │                │
├──┼────────┼─────┼──────────────┼───────┼───────┼────────┤
│85  │年４月4日凌晨 │趙  佩 琦 │台中市○○路○段三四五號二十│無            │        ｏ○○│                │
│    │                │          │四小時超商                  │              │林金章、趙秀第│                │
│    │                │          │和總傢俱公司                │              │              │                │
├──┼────────┼─────┼──────────────┼───────┼───────┼────────┤
│86  │年４月27日凌晨│甲  未  ○│苗栗縣西湖鄉二湖村坪頂六之一│無            │ ｏ○○       │                │
│    │                │          │號峻昇瀝青公司              │              │林金章、趙秀第│                │
│    │                │          │                            │              │              │                │
├──┼────────┼─────┼──────────────┼───────┼───────┼────────┤
│87  │年４月下旬    │Ｙ  ○  ○│苗栗市新英里新勝十一之一    │無            │ｏ○○        │                │
│    │                │          │號苗栗汽體公司              │              │林金章、趙秀第│                │
│    │                │          │                            │              │              │                │
├──┼────────┼─────┼──────────────┼───────┼───────┼────────┤
│88  │83年5月間凌晨   │Ｗ ○ ○  │新竹市○○路○段二五七號世界│              │林金章、趙秀第│                │
│    │                │          │工聯學校                    │十三萬元      │ｏ○○        │                │
├──┼────────┼─────┼──────────────┼───────┼───────┼────────┤
│89  │年7月26日凌晨 │林  瑞  土│台中縣豐原市○○路○段三十號│無            │ｏ○○        │                │
│    │                │          │瑞昌化學股份有限公司        │              │林金章、趙秀第│                │
│    │                │          │                            │              │              │                │
├──┼────────┼─────┼──────────────┼───────┼───────┼────────┤
│90  │81年2月間某日凌 │Ｍ  ○  ○│苗栗縣後龍鎮南港里十八之三號│              │ｏ○○        │                │
│    │晨              │          │全面塑膠公司                │三十萬元      │林金章、于治國│                │
│    │                │          │                            │              │              │                │
└──┴────────┴─────┴──────────────┴───────┴───────┴────────┘
 附表三：
┌──┬─────┬───┬─────────────┬────────┬───┬─────────┐
│編號│ 犯罪時間 │被害人│      犯  罪  地  點      │ 竊  取  財  物 │行為人│  備          考  │
│    │          │      │                          │                │      │（原審附表一編號）│
├──┼─────┼───┼─────────────┼────────┼───┼─────────┤
│ １ │ 八十一年 │甲ｊ○│ 彰化縣彰化巿曉陽路一七○ │五千元          │ｏ○○│                  │
│    │ 五月間凌 │      │ 號                       │                │      │      １４８      │
│    │ 晨       │      │ 輪郁企業公司             │                │      │                  │
├──┼─────┼───┼─────────────┼────────┼───┼─────────┤
│ ２ │ 八十一年 │卯○○│ 彰化縣花壇鄉○○路一○號 │三萬四千八百五十│ｏ○○│                  │
│    │ 七月間某 │      │ 勝芳企業公司             │元、支票一本及印│      │      １４９      │
│    │ 日       │      │                          │章數枚          │      │                  │
├──┼─────┼───┼─────────────┼────────┼───┼─────────┤
│ ３ │ 八十一年 │ｖ○○│ 彰化縣埤頭鄉○○路○段四 │新臺幣壹拾多萬元│ｏ○○│                  │
│    │ 底某日○ │      │ 五七號                   │                │林金章│      １５０      │
│    │ 時三十分 │      │ 全欣股份有限公司         │                │      │                  │
├──┼─────┼───┼─────────────┼────────┼───┼─────────┤
│ ４ │ 八十二年 │戊○○│ 彰化縣埤頭鄉○○路○段四 │新臺幣壹仟多元  │ｏ○○│                  │
│    │ 八、九月 │      │ 七○號                   │郵票            │林金章│      １５１      │
│    │ 某日     │      │ 鎰成工業公司             │                │      │                  │
├──┼─────┼───┼─────────────┼────────┼───┼─────────┤
│ ５ │ 八十三年 │天○○│ 彰化縣埤頭鄉○○路○段五 │新臺幣陸萬元    │ｏ○○│                  │
│    │ 三月初某 │      │ 七六號                   │                │林金章│      １５２      │
│    │ 日       │      │ 永富車料公司             │                │      │                  │
└──┴─────┴───┴─────────────┴────────┴───┴─────────┘
 附表四：
┌──┬────┬───┬─────────────┬────────┬────┬─────────┐
│編號│犯罪時間│被害人│   犯    罪    地    點   │ 竊  取  財  物 │ 行為人 │  備          考  │
│    │        │      │                          │   （新台幣）   │        │（原審附表一編號）│
├──┼────┼───┼─────────────┼────────┼────┼─────────┤
│１  │七十七年│辰○○│ 高雄縣燕巢鄉○○路四六一 │五萬元          │ ｏ○○ │        １０        │
│    │七月間凌│      │ 號輝泰鋼鐵公司           │                │ 趙秀第 │                  │
│    │晨      │      │                          │                │ 于治國 │                  │
├──┼────┼───┼─────────────┼────────┼────┼─────────┤
│２  │七十七年│甲午○│ 台北縣淡水鎮○○里○○路 │五十萬元        │ ｏ○○ │                  │
│    │九月中旬│      │ 一之一號                 │                │ 趙秀第 │                │
│    │凌晨    │      │ 東光凡而工業公司         │                │        │                  │
├──┼────┼───┼─────────────┼────────┼────┼─────────┤
│３  │七十七年│Ｅ○○│ 台北縣淡水鎮下圭柔山一二 │一十萬元        │ ｏ○○ │                  │
│    │九月間凌│      │ 三之一號                 │                │ 于治國 │                │
│    │晨      │      │ 旭麗公司                 │                │        │                  │
├──┼────┼───┼─────────────┼────────┼────┼─────────┤
│４  │七十七年│甲巳○│ 基隆巿源遠路一二六號     │拾伍萬元        │ ｏ○○ │                │
│    │九月間凌│      │ 大德慶企業公司           │                │ 趙秀第 │                  │
│    │晨      │      │                          │                │        │                  │
├──┼────┼───┼─────────────┼────────┼────┼─────────┤
│５  │七十七年│甲天○│ 台北縣汐止鎮○○路○段一 │二十五萬元      │ ｏ○○ │                  │
│    │十月間凌│      │ 六九巷五十九號           │                │ 于治國 │                │
│    │晨      │      │ 台同藝印公司             │                │ 趙秀第 │                  │
├──┼────┼───┼─────────────┼────────┼────┼─────────┤
│６  │七十七年│Ｎ○○│ 台中縣大肚鄉○○路三八○ │二十餘萬元      │ ｏ○○ │                │
│    │間凌晨  │      │ 號                       │                │ 趙秀第 │                  │
├──┼────┼───┼─────────────┼────────┼────┼─────────┤
│７  │七十八年│甲戌○│ 台北縣深坑鄉萬順寮四十五 │伍萬餘元        │ ｏ○○ │                │
│    │七月間凌│      │ 號                       │                │ 趙秀第 │                  │
│    │晨      │      │ 台新染織公司             │                │        │                  │
├──┼────┼───┼─────────────┼────────┼────┼─────────┤
│８  │七十八年│甲ｉ○│ 高雄縣岡山鎮○○○路八號 │一萬八仟元      │ ｏ○○ │                │
│    │八月間凌│      │ 丸和企業公司             │                │ 趙秀第 │                  │
│    │晨      │      │                          │                │        │                  │
├──┼────┼───┼─────────────┼────────┼────┼─────────┤
│９  │七十八年│甲ｅ○│ 屏東縣新園鄉○○村○○路 │二萬八仟元      │ ｏ○○ │                │
│    │八月卅一│      │ 五十號                   │                │ 趙秀第 │                  │
│    │日凌晨  │      │ 祐全產業公司             │                │        │                  │
├──┼────┼───┼─────────────┼────────┼────┼─────────┤
│１０  │七十八年│邱淑貞│ 桃園縣蘆竹鄉蘆竹村十一鄰 │七萬元          │ ｏ○○ │                │
│    │九月中旬│      │ 二之五號                 │                │ 趙秀第 │                  │
│    │凌晨    │      │ 真豪保利龍公司           │                │        │                  │
├──┼────┼───┼─────────────┼────────┼────┼─────────┤
│  │七十八年│甲Ｐ○│ 高雄縣大寮鄉○○路八十九 │一十五萬        │ ｏ○○ │                │
│    │九月廿一│      │ 號                       │                │ 趙秀第 │                  │
│    │日凌晨  │      │ 森鴻興業公司             │                │        │                  │
├──┼────┼───┼─────────────┼────────┼────┼─────────┤
│  │七十八年│甲庚○│ 台南縣柳營鄉士林村一三○ │無              │ ｏ○○ │                │
│    │十月中旬│      │ 之○一號一、二樓         │                │ 于治國 │                  │
│    │凌晨    │      │ 永福電機公司             │                │ 趙秀第 │                  │
├──┼────┼───┼─────────────┼────────┼────┼─────────┤
│  │七十八年│Ｐ○○│ 南投縣名間鄉田仔村新大巷 │一萬五仟元      │ ｏ○○ │                  │
│    │十一月間│      │ 六之三號                 │                │ 趙秀第 │                │
│    │凌晨    │      │ 平生液化瓦斯公司         │                │        │                  │
├──┼────┼───┼─────────────┼────────┼────┼─────────┤
│  │七十八年│癸○○│ 台北縣三重巿光復路一段六 │美金二萬元      │ ｏ○○ │                │
│    │十二月間│      │ 十八巷二十四弄三號       │                │ 趙秀第 │                  │
│    │凌晨    │      │ 京華超音波製造公司       │                │        │                  │
├──┼────┼───┼─────────────┼────────┼────┼─────────┤
│  │七十八年│甲ｋ○│ 台中縣大雅鄉○○路龍善二 │三十萬元、泰幣二│ ｏ○○ │                │
│    │十二月廿│      │ 十之六號                 │十萬元、金錶金牌│ 趙秀第 │                  │
│    │一日    │      │ 福裕事業公司             │各一塊          │        │                  │
├──┼────┼───┼─────────────┼────────┼────┼─────────┤
│  │七十九年│辛○○│ 彰化縣花壇鄉○○○街七十 │二十餘萬元      │ ｏ○○ │                │
│    │間某日  │      │ 四號                     │                │ 趙秀第 │                  │
│    │        │      │ 錦成企業公司             │                │        │                  │
├──┼────┼───┼─────────────┼────────┼────┼─────────┤
│  │七十九年│甲Ｇ○│ 高雄縣大寮鄉○○村○○路 │十萬元          │ ｏ○○ │                │
│    │三月間凌│      │ 二九號                   │                │ 趙秀第 │                  │
├──┼────┼───┼─────────────┼────────┼────┼─────────┤
│  │八十三年│Ｚ○○│ 台南縣佳里鎮○○街一一二 │無              │ ｏ○○ │                  │
│    │六月五日│      │ 號                       │                │ 謝平順 │      １１８      │
│    │凌晨    │      │ 中華民國合作社佳里分社   │                │ 盧長壽 │                  │
└──┴────┴───┴─────────────┴────────┴────┴─────────┘
 附表五：
 編號  物    品    名  稱  數  量   所有人  備  考
  １    一字型大起子        二支    ｏ○○
  ２    鐵撬                二支    ｏ○○
  ３    鉗子                一支    ｏ○○
  ４    鎯頭                一支    ｏ○○
                                                      Ａ


司法院資訊處製作；財團法人民間司法改革基金會備份。
